臺灣高等法院臺中分院刑事裁定　　　　　　　　　　九十三年度交抗字第一二號
　　抗　告　人
　　即受處分人　甲○○
右列抗告人因違反交通管理處罰條例案件，不服臺灣台中地方法院中華民國九十二年
十二月三十一日裁定（九十二年度交聲字第一一八二號）提起抗告，本院裁定如左：
    主      文
抗告駁回。
    理      由
一、抗告人抗告意旨略以：I抗告人確無闖紅燈之違規行為。II警員孫仰毅提示Ｖ８
    錄影帶予被告觀看時，被告並未拒絕，且未看見違規畫面，舉發單記載與事實不
    符。III警員強行沒收抗告人之行照及駕駛執照，又於舉發單上虛偽記載當事人拒
    不收受交還之證件，上開證件係事後伊至監理站領取等語。
二、按汽車駕駛人，行經有燈光號誌管制之交岔路口闖紅燈者，處新台幣一千八百元
    以上五千四百元以下罰鍰，並記違規點數三點，道路交通安全規則第一百零二條
    第一項第一款，道路交通管理處罰條例第五十三條、第六十三條第一項第三款分
    別定有明文。
三、本件受處分人甲○○駕駛車號Ｂ２─３２１９號自小貨車於九十一年五月九日十
    時十七分許，在台中縣大肚鄉○○路○段追分國小前，為台中縣警察局烏日分局
    員警舉發闖紅燈違規，並掣開中縣警交字第Ｈ00000000號舉發通知單等
    情，有前揭舉發通知單、裁決書台中縣警察局烏日分局九十一年六月十八日九一
    烏警交字第００８６１２號函等在卷可稽，雖抗告人以前詞置辯，然查：
  (1)證人即本件舉發員警孫仰毅於九十二年十二月二日在原審證稱：「當時我是面對
    違規人交叉而過，我看到違規人闖紅燈，我就馬上將車迴轉過來，將之攔下告知
    他闖紅燈，而且我車上有Ｖ８，當場有錄影，但違規人拒絕觀看，違規人就當場
    離開，將證件遺留在我這裡，我有用郵寄還他。錄影帶只保留一年時間而已，本
    件已超過一年，早已銷毀了」等語，是依證人證述，渠乃親眼看見違規人確有於
    舉發時、地違反號誌管制闖越紅燈之事實，且當場亦出示錄影帶予違規人觀看，
    顯示舉發員警已踐行違規舉發之程序。
  (2)抗告人於本院調查時陳稱：當日伊駕車與業務員乙○○前往大肚鄉，至上開交叉
    路口有看見警察在對向紅綠燈下攝影蒐證，嗣於行進間為警攔下，先索取行車及
    駕駛執照，然後要伊進入警車內觀看蒐證錄影，伊在觀看錄影帶時，警察未同時
    觀看，而在車外開單子，結果伊未看到違規情形，遂與警察發生爭執，警察開紅
    單要伊簽名，伊拒絕後即先離開，證件未還伊，嗣後以電話表示要寄還，但未寄
    還。當時執勤警員只有一人。警察蒐證地點是在對向且停在路肩，當地道路又很
    寬大，錄影不能看到伊所行駛車道等語。證人乙○○於同日庭訊時證稱：當日車
    上只有伊與抗告人二人，伊坐右前座，伊沒有注意到紅綠燈情形，後來警察攔下
    車後表示伊等違規，要伊等看錄影帶，抗告人有上車看錄影帶，因為要播放錄影
    帶，警察當時有坐在駕駛座上。抗告人在看錄影帶的時候，表示沒有看到，聲調
    較大。抗告人有交付證件給警察，警察拿紅單要抗告人簽名，抗告人拒絕，伊等
    即上車離開等語。
  (3)歸納上開供述證據，可以認定：I證人乙○○就抗告人是否確無闖紅燈一節，因
    未注意，無法確認。II警察在現場確以錄影方式蒐證，且於攔下抗告人所駕駛車
    輛後，確有要求抗告人看錄影內容。III錄影內容因證人乙○○並未觀看，抗告人
    所稱，未看到闖紅燈鏡頭，並無佐證。Ⅳ抗告人因拒絕在紅單上簽名，發生爭執
    隨即離開現場，是警察未及時交還先前取得之行車及駕駛執照，是否如抗告人所
    言係強行沒收云云，顯有疑義。
  (4)本院以下列理由，採信警察孫仰毅上開證詞，而認抗告人確有違規事實：I警察
    為維持交通秩序，依法執行職務，立場應是客觀公正，且與受處分人素不相識，
    亦無宿怨，就常理論，應無設詞誣攀之理，就本案言，亦無舉發人故為設詞誣攀
    之合理可疑事證存在。II執勤警員本上開維護交通秩序、安全職責所為之舉發，
    自應受到合法、正確之推定。III現場執勤警員僅孫仰毅一人，而抗告人方有二人
    ，孫仰毅於攔阻抗告人舉發其違規後，且進而要求其看蒐證錄影帶，無論該錄影
    帶內容是否確如抗告人所陳，因蒐證地點與其駕駛車輛之距離、角度或因對向砂
    石車之阻擋，客觀上根本無法攝得其所駕駛車輛，就一般事理，執勤警員就其所
    看見抗告人違規事實，顯有相當程度之確信。是尚不得以未保留錄影內容而為抗
    告人有利認定。
四、本件既無其他具體事證足以推翻上開證據，原處分機關依上開規定裁處抗告人，
    原審法院據以駁回異議，並無不當。本件抗告為無理由，應予駁回。
五、據上論結，應依道路交通案件處理辦法第二十六條，刑事訴訟法第四百十二條，
    裁定如主文。
中      華      民      國      九十三  年      五      月      十九    日
                                臺灣高等法院臺中分院刑事第四庭
                                      審判長法　官　洪　耀　宗
                                            法　官　江　德　千
                                            法  官　劉　登　俊
右正本證明與原本無異。
不得再抗告。
                                            書記官　鄧　智　惠
中      華      民      國      九十三  年      五      月      二十    日
                                                                        Ａ
